【裁判字號】    99,簡上,73
【裁判日期】    991119
【裁判案由】    詐欺
【裁判全文】
臺灣苗栗地方法院刑事判決              99年度簡上字第73號
上  訴  人
即  被  告  劉家佑
上列上訴人即被告因詐欺案件，不服本院苗栗簡易庭99年度苗簡
字第594 號，中華民國99年7 月15日第一審簡易判決（聲請簡易
判決處刑案號：臺灣苗栗地方法院檢察署99年度偵字第2483、29
43號；移送併辦案號：同署99年度偵字第3239號) ，提起上訴，
本院管轄之第二審合議庭判決如下：
    主  文
上訴駁回。
    事實及理由
一、本案經本院審理結果，認第一審判決認事用法及量刑均無不
    當，應予維持，故引用第一審判決書記載之事實、證據及理
    由（如附件）。
二、被告劉家佑上訴意旨略以：伊將存摺、提款卡、密碼交付他
    人，係為辦理貸款，而遭詐騙集團詐取，誤將存摺及提款卡
    密碼交予他人，並無收受報酬，上訴人有正當職業多年，無
    前科且素行良好件，絕無參與詐騙他人財物行為，為此上訴
    請求改判無罪或給予輕判等語。惟查：
（一）金融帳戶為個人重要之理財工具，他人無從任意使用，具
      有極高之屬人識別性，一般人不可能輕易交付他人使用。
      因此，若非有正當理由將帳戶交付他人使用（如夫妻間日
      常生活之代理），或非因自己自主意願而遭人取得其帳戶
      使用（如遭竊取、搶奪、強盜），個人金融帳戶遭他人使
      用成為詐騙工具，應可推認金融帳戶之所有人有幫助詐欺
      行為之犯行。本件被告之帳戶遭人作為詐騙工具，且行騙
      所得均已遭提領而所剩無幾（相關證據見原審判決所列證
      據），且據被告所供，又係其自行將存簿、密碼、提款卡
      ，交付陌生之他人使用，現該他人又已無從追查，揆諸上
      開說明，如被告無交付他人本案存簿、密碼、提款卡之正
      當理由，則其為詐欺行為正犯之幫助犯，自可認定。
（二）關於被告將存簿、密碼、提款卡交付他人之緣由，被告雖
      指稱原係為辦理貸款使用，但實際上係遭詐騙，惟就此被
      告僅提出其於99年3 月17日之報案紀錄為憑，除此之外，
      別無其他證據提出，但其報案時間距離其交付他人之時間
      （同月9 日）已有8 日之久，根本無從阻止詐欺案之發生
      ，且其報案內容是否屬實，本身亦無從加以查證，已難信
      其所言真實。且縱使屬實，一般正常貸款，並無將存簿、
      密碼、提款卡交付他人之必要。且被告於本院審理中又供
      稱：其存簿內之紀錄不佳，難以貸款，誤信要「透過內部
      管道」，始遭人詐騙，其本來就有點認為是「騙人的」，
      可是打電話過去還有接電話等情（本院卷第25頁）。由此
      辯詞可知：被告自始認知對方並非誠信正派經營之貸款業
      者，也預見對方有可能是在詐騙，但仍為達成不正當貸款
      之目的，不顧帳戶可能遭人詐騙供作犯罪使用之後果，而
      將之交付根本無從追查之陌生他人，其主觀上已有容認犯
      罪結果發生之不確定故意，十分明確，當可認定。其辯稱
      無犯罪故意，請求改判無罪，並無理由。
（三）至於被告另請求輕判，審酌被告行為所造成損害之總金額
      達30餘萬元，損害非輕，被害人人數有4 人，被告事後僅
      與其中一位被害人林書翰達成和解，且和解內容未能賠償
      被害人全部損害，犯後未自省其行為本有可責之處，自覺
      無辜，無意全額賠償全部被害人損失等一切情狀，原審量
      處有期徒刑肆月，如易科罰金，以新台幣一千元折算一日
      ，實屬允當，被告請求撤銷原判決，改量處較輕之判，亦
      無理由。
據上論斷，應依刑事訴訟法第455 條之1 第1 項、第3 項、第37
3 條、第368 條，判決如主文。
本案經檢察官林文中到庭執行職務。
中    華    民    國    99    年    11    月    19    日
                 刑事第二庭  審判長法  官  楊 清 益
                                   法  官  魏 宏 安
                                   法  官  蔡 志 宏
本件正本證明與原本無異。
不得上訴。
                                   書記官  廖 仲 一
中    華    民    國    99    年    11    月    22    日

司法院資訊處製作；財團法人民間司法改革基金會備份。
